【裁判字號】    98,易,3197
【裁判日期】    990430
【裁判案由】    竊盜
【裁判全文】
臺灣板橋地方法院刑事判決              98年度易字第3197號
公  訴  人  臺灣板橋地方法院檢察署檢察官
被      告  丁○○
上列被告因竊盜案件，經檢察官提起公訴（98年度偵字第12056
號），本院判決如下：
    主  文
丁○○犯如附表所示之罪，各處如附表所示之宣告刑。應執行有
期徒刑壹年陸月，扣案之Ｔ型扳手壹支沒收。
其餘被訴部分，無罪。
    事  實
一、丁○○前曾於民國84年間因竊盜案件，經臺灣士林地方法院
    以84年度訴字第735 號判決判處有期徒刑3 年，並於刑之執
    行前，令入勞動場所強制工作3 年，嗣上訴臺灣高等法院，
    並於85年1 月8 日因撤回上訴確定，經臺灣高等法院以87年
    度聲字第1313號裁定免除繼續強制工作；另於85年間，因竊
    盜案件，經臺灣士林地方法院以85年度易字第561 號判決判
    處有期徒刑3 年6 月，嗣先後上訴臺灣高等法院、最高法院
    ，經分別以85年度上訴字第4197號、86年度臺上字第2911號
    均予上訴駁回，並於86年5 月21日確定，上開有期徒刑3 年
    、有期徒刑3 年6 月經臺灣高等法院合併定應執行刑有期徒
    刑6 年確定，於87年11月26日起算刑期，嗣於90年6 月12日
    因縮短刑期假釋出監並交付保護管束，於93年4 月17日因假
    釋期滿未經撤銷，所餘刑期以已執行完畢論（構成累犯）。
    詎其分別基於為自己不法所有之犯意，於附表一編號1 至7
    所示之時間、地點，趁無人注意之際，持其所有客觀上足以
    為危害人身安全而得作為兇器使用之Ｔ型扳手1 支，破壞該
    自小客（貨）車之鎖頭後，竊取如附表一編號1 至7 所示乙○○等人所有之自小客（貨）車之鎖頭7 組得手。嗣於98年
    4 月21日晚上6 時10分許，在臺北縣新莊市○○街115 之8
    號為警查獲，並扣得汽車鎖頭（含複製鑰匙）7 組、Ｔ型扳
    手1 支、車號CI—6911號自小貨車車頭1 具、車號0113—MQ
    自小客車車牌2 面、自小客車車門2 片、引擎汽缸床1 具、
    車號7509—GU自小客車1 輛、車號K3M —88 0號重型機車1
    輛、一字型等工具1 批（丁○○所涉竊盜上揭車號CI—6911
    號自小貨車車頭、車號K3M —880 號重型機車案件，另經臺
    灣板橋地方法院檢察署檢察官為不起訴處分確定）。
二、案經乙○○、丙○○、林炳良訴由臺北市政府警察局北投分
    局報請臺灣板橋地方法院檢察署檢察官偵查起訴。
    理  由
壹、有罪部分：
甲、程序部分：
一、按被告以外之人於審判外之言詞或書面陳述，除法律有規定
    者外，不得作為證據，刑事訴訟法第159 條第1 項固定有明
    文。然被告以外之人於偵查中向檢察官所為之陳述，除顯有
    不可信之情況外，得為證據；被告以外之人於審判外之陳述
    ，雖不符同法第159 條之1 至之4 之規定，而經當事人於審
    判程式同意作為證據，法院審酌該言詞陳述或書面陳述作成
    時之情況，認為適當者，亦得為證據；又當事人、代理人或
    辯護人於法院調查證據時，知有第159 條第1 項不得為證據
    之情形，而未於言詞辯論終結前聲明異議者，視為有前項之
    同意，同法第159 條之1 第2 項、第159 條之5 亦分別定有
    明文。又刑事訴訟法第159 條之5 的立法意旨在於傳聞證據
    未經當事人之反對詰問予以核實，原則上先予排除。惟若當
    事人已放棄反對詰問權，於審判程式中表明同意該等傳聞證
    據可作為證據；或於言詞辯論終結前未聲明異議，基於尊重
    當事人對傳聞證據之處分權，及證據資料愈豐富，愈有助於
    真實發見之理念，上開傳聞證據亦均得資為證據。經查：
  (1)關於證人乙○○、陳裕富、丙○○及甲○○於警詢中之陳述
    ，雖係屬被告以外之人於審判外之言詞陳述，依刑事訴訟法
    第159 條之規定，屬於傳聞證據而不具證據能力，然被告丁○○於被告丁○○於本件準備程序中已表示同意作為本案證
    據使用（見本院卷第39頁），揆諸上開規定，是以乙○○等
    人警詢之供述具證據能力。至於證人己○○於警詢中之陳述
    ，亦係屬被告以外之人於審判外之言詞陳述，屬於傳聞證據
    而不具證據能力，然因被告丁○○於本件準備程序中已表示
    不同意作為本案證據使用（見本院卷第39頁），是以其警詢
    之供述尚無證據能力。
  (2)關於證人己○○於偵查中之陳述，係經檢察官諭知證人有具
    結之義務及偽證之處罰並命朗讀結文具結擔保其證言之真實
    性後，以證人身份，於檢察官面前完整、連續陳述其親身經
    歷，且查無證據顯示係遭受強暴、脅迫、詐欺、利誘等外力
    干擾情形，或在影響其心理狀況致妨礙其自由陳述等顯不可
    信之情況，而被告及選任辯護人復未能提出上開證人在偵查
    中所述有何其他顯不可信之情況，引用上開證人於檢察官面
    前所為陳述作為證據應屬適當，依刑事訴訟法第159 條之1
    第2 項之規定，自具證據能力。
二、本件認定事實所引用之卷內其餘卷證資料（包含文書證據、
    物證等證據），並無證據證明係公務員違背法定程式所取得
    ，被告及其選任辯護人於審判程式中復未於言詞辯論終結前
    表示異議，且卷內之文書證據及物證等，亦無刑事訴訟法第
    159 條之4 之顯有不可信之情況與不得作為證據之情形，則
    依刑事訴訟法第159 條之5 之規定，本件認定事實所引用之
    所有文書證據、物證等證據，均有證據能力。
乙、實體部分：
一、認定犯罪事實所憑之證據及理由：
    上開犯罪事實，業據被告丁○○於警詢及偵查、本院準備程
    序及審理中坦認不諱（見98年度偵字第12056 號偵查卷宗第
    15至16、65、116 頁），並有證人乙○○、陳裕富、丙○○
    及甲○○於警詢中證述明確（見同上偵查卷宗第83至94頁）
    ，且有贓物認領保管單4 紙在卷可稽（見同上偵查卷宗第98
    至101 頁），復有臺北市政府警察局北投分局扣押物品目錄
    表、汽車鎖頭、Ｔ型扳手及車輛鎖頭遭竊之照片附卷可參（
    見同上偵查卷宗第37、45至51、106 至109 頁），另有Ｔ型
    扳手1 支扣案足憑，足認被告丁○○自白與事實相符，本件
    事證明確，犯行洵堪認定。
二、按刑法第321 條第1 項第3 款之攜帶兇器竊盜罪，係以行為
    人攜帶兇器竊盜為其加重條件，此所謂兇器，其種類並無限
    制，凡客觀上足對人之生命、身體、安全構成威脅，具有危
    險性之兇器均屬之，且祇須行竊時攜帶此種具有危險性之兇
    器為已足，並不以攜帶之初有行兇之意圖為必要（最高法院
    79年臺上字第5253號判例意旨參照）。查被告丁○○持以犯
    犯罪事實欄附表一編號1 至7 所用之Ｔ型扳手，屬金屬製品
    ，質地堅硬，是其客觀上均具有危險性，足以對人之身體、
    生命、安全構成威脅，顯為刑法第321 條第1 項第3 款所指
    之兇器無疑。核其就犯罪事實欄附表一編號1 至7 部分所為
    ，均係犯刑法第32 1條第1 項第3 款之攜帶兇器竊盜罪。又
    其所犯上開之罪，犯意各別，行為互殊，應分論併罰之。又
    被告前有如事實欄所述之犯罪科刑及執行情形，此有臺灣高
    等法院被告前案紀錄表1 份在卷可稽，其於上開有期徒刑執
    行完畢後，5 年以內再故意犯前開各罪，均應依刑法第47第
    1 項條規定論以累犯，並加重其刑。爰審酌被告正值壯年，
    竊取各被害人所有車輛之鎖頭，係出於收購各被害人報廢車
    之動機，缺乏對他人財產權應予尊重之觀念，行為實有不當
    ，及被告各次犯罪之手段和平、所竊物品價值非鉅、被害人
    所受損害尚屬輕微，且竊得之鎖頭部分業已返還，並審酌被
    告之前科、素行與犯後坦承犯行，態度良好等一切情狀，分
    別量處如主文所示之刑，並定其應執行之刑。至被告用以犯
    附表一編號1 至7 所示之Ｔ型扳手1 支，為被告所有，業據
    被告丁○○於本院審理中自承不諱（見本院卷第100 背面頁
    ），爰依刑法第38條第1 項第2 款之規定宣告沒收。另有關
    扣案之鉗子2 支、螺絲起子3 支、、扳手3 支及汽車鑰匙4
    支，雖為被告所有，然非供本件犯罪所用之物，又非違禁物
    ，爰不宣告沒收。又有關扣案之汽車鎖頭3 組，係其竊得之
    物，並非被告所有，亦不宣告沒收之。
貳、無罪部分：
一、公訴意旨略以：被告丁○○另意圖為自己不法所有，於98年
    3 、4 月間某日，在臺北縣新莊市○○○路與建國二路路口
    ，以不詳方式，竊取告訴人己○○所有之車號0113—MQ號自
    小客車得手。嗣於98年4 月21日晚上6 時10分許，在臺北縣
    新莊市○○街115 之8 號為警查獲，並扣得車號0113—MQ自
    小客車車牌2 面、自小客車車門2 片及引擎汽缸床1 具等物
    ，因認被告丁○○另涉犯刑法第320 條第1 項之普通竊盜罪
    等語。
二、按犯罪事實應依證據認定之，無證據不得認定犯罪事實；不
    能證明被告犯罪者，應諭知無罪之判決，刑事訴訟法第154
    條第2 項、第301 條第1 項分別定有明文。又告訴人之告訴
    ，係以使被告受刑事訴追為目的，是其陳述是否與事實相符
    ，仍應調查其他證據以資審認。事實之認定，應憑證據，如
    未能發現相當證據，或證據不足以證明，自不能以推測或擬
    制之方法，為裁判基礎。再認定犯罪事實，所憑之證據，雖
    不以直接證據為限，間接證據亦包括在內，然無論直接或間
    接證據，其為訴訟上之證明，須於通常一般之人均不致於有
    所懷疑，而得確信其為真實之程度者，始得據之為有罪之認
    定，倘其證明尚未達到此一程度，而有合理性懷疑之存在時
    ，即無從為有罪之認定（最高法院分別著有52年台上字第13
    00號、40年台上字第86號及76年台上字第4986號等判例參照
    ）。又被害人與一般證人不同，其與被告處於相反之立場，
    其陳述之目的，在使被告受刑事訴追處罰，內容未必完全真
    實，證明力自較一般證人之陳述薄弱。故被害人縱立於證人
    地位而為指證及陳述，且其指證、陳述無瑕疵可指，仍不得
    作為有罪判決之唯一證據，應調查其他證據以察其是否與事
    實相符，亦即仍須有補強證據以擔保其指證、陳述之真實性
    ，始得採為斷罪之依據（最高法院94年度台上字第3326號判
    決參照）。此外所謂竊盜罪，不僅行為人主觀上應有明知為
    他人之物之認識與竊取供為自己所有之意欲，始構成竊盜之
    「故意」；其客觀上亦應有著手將他人之物置於自己實力支
    配下之行為，二者兼具，始得謂犯罪構成要件該當，若二者
    要件有任何一樣所欠缺，即尚不得逕以竊盜罪相繩，合先敘
    明。
三、公訴人認被告丁○○涉有上揭犯行，無非係以(一)告訴人己○○於警詢及偵查中之證述；(二)扣得車號0113—MQ自用小客車
    車牌2 面、汽缸引擎床1 組、車門2 面；(三)臺北市政府警察
    局北投分局搜索扣押筆錄、扣押物品目錄表、照片及贓物認
    領保管單等為其主要論據。惟訊據被告丁○○固不否認警員
    有於上開時、地扣得車號0113—MQ自用小客車車牌2 面、汽
    缸引擎床1 組、車門2 面等情，然堅詞否認有為竊盜之行為
    ，並辯稱：伊係從事資源回收工作，會去找一些看起來放很
    久且破爛的車子，並將報廢車回收之廣告貼在車子，希望該
    車子的所有人可以跟伊聯繫，伊看到車號0113—MQ自用小客
    車車窗都被打破且音響被拔走，就撥打該車上所留之名片電
    話給車主表示要買該部報廢車，在電話中也有跟車主談到價
    錢，車主稱會考慮，因該車放在私人巷道，被屋主移到建國
    二路上，後來該車被環保局貼上拖吊的單子，之後車子就不
    見，伊在附近看到該車車牌2 面，因伊知道車主是誰，所以
    就將車牌2 面撿回去，之後伊也有打電話跟車主聯絡，但是
    車主的電話沒有通，並沒有竊盜之意思，又有關警察在資源
    回收場所扣得之車門2 面及汽缸引擎床1 具，均係伊於96年
    至97年間，在臺北市○○區○○路4 段，向別人所購買，何
    況警察所扣得車門2 面之顏色與車號0113—MQ自用小客車之
    顏色不同，且汽缸引擎床也只是1 個零件，本身並沒有號碼
    ，不能僅因扣到汽缸引擎床就認為是車號0113—MQ自用小客
    車之零件等語。
四、經查：
  (一)有關警員於98年4 月21日晚上6 時10分許，在臺北縣新莊市
    ○○路115 之8 號東嘉資源回收場，當場查獲並扣得車號01
    13—MQ自用小客車車牌2 面、汽缸引擎床1 組、車門2 面之
    情，為被告丁○○於警詢、偵查及本院審理中均供承不諱（
    見同上偵查卷宗第14、64至65頁及本院卷第39背面頁），並
    有臺北市政府警察局北投分局搜索扣押筆錄、扣押物品目錄
    表、照片及贓物認領保管單1 紙在卷可稽（見同上偵查卷宗
    第34至37頁），此部分之事實，應可認定。
  (二)惟觀諸被告丁○○辯稱：伊並沒有竊取車號0113—MQ自用小
    客車，扣案之車號0113—MQ車牌2 面係伊撿到，而汽缸引擎
    床1 組及車門2 面則係伊向他人購買取得，何況扣得之汽缸
    引擎床1 組及車門2 面並無證明為告訴人己○○所有等語，
    是有關證人己○○於警詢及偵查中之證詞及扣案之前開物品
    是否可以證明為車號0113—MQ自用小客車之零件厥為本案之
    關鍵而有予究明之必要。經查：
  (1)徵之證人己○○於偵查中具結證述：於98年農曆年後，伊所
    有車號0113—MQ自用小客車，在新莊市○○○路、新樹路路
    邊失竊，伊沒有報案，因伊有2 台1 樣的車子，失竊那車本
    來就故障放在那裡，若伊有需要零件，可自那台拆，又伊有
    接過電話來表示要買該車，有2 個人打給伊，對方要伊回撥
    手機，但伊沒有記名字，也沒有同意賣車，另警方於98年4
    月21日查獲丁○○開設的回收場中有0113—MQ自用小客車車
    牌，該車牌是伊所失竊的，當時伊同時指認2 面車門及引擎
    蓋，引擎蓋上有號碼，伊可以辨識出來是伊的，至於車門長
    得都一樣，不太確定車門是伊的等語歷歷（見同上偵查卷宗
    第131 頁），其於本院審理中另具結證稱：從現在推算時間
    回去，伊將車子放在建國一路旁約有4 年之久，又伊知道該
    車的狀況是不堪使用，這段時間，伊曾經接過蠻多人來電，
    伊每通都會問要買多少錢，但沒有人打電話表示要還車牌，
    又警察於晚上9 點至10點左右，有帶伊去指認車門及汽缸床
    ，當時已經是晚上，但警察有帶手電筒，伊有看到黑色的車
    門，但並沒有辦法確定該車門是伊的，伊所有的車門亦沒有
    特殊刮損可供辨識，現場除了被指伊所有的車門外，也還有
    其他車門，至於汽缸床是警察他們幫伊指認，之後警察就提
    供照片給伊看汽缸床是不是伊的，伊看照片後，該汽缸床僅
    能證明是同型的，警詢筆錄雖有記載車身號碼，這是警察提
    供的資料，伊並沒有背起來，而伊僅有看照片，也沒有辦法
    確定照片中有沒有號碼，現在看到警察當初所提供的照片也
    沒有辦法看到有任何號碼，之所以於警察局及偵查中均表示
    2 片車門還有1 片引擎蓋是伊的，係因跟車牌一起發現，所
    以才會這樣想等語歷歷（見本院卷第54至57頁），由證人己○○於偵查及本院審理中均具結擔保其證言之真實可信，且
    其與被告丁○○並不熟識，自客觀上言，殊難想像證人己○○甘冒偽證罪之風險，而虛偽陳述及迴護被告丁○○之可能
    ，足見證人己○○前開證詞，值堪信實，堪認證人己○○所
    有車號0113—MQ自用小客車停放在路邊多時，且該車已不堪
    使用，有多人曾經撥打電話詢問是否出售，而證人己○○無
    法確定從被告丁○○所經營之回收場所扣得之車門2 面及引
    擎汽缸床1 具是否為其所有乙節，是被告丁○○抗辯因想要
    收購車號0113—MQ之自用小客車，曾經撥打電話給該車車主
    ，嗣因見該車車牌遺留該處而先撿回，並無竊盜之犯意，且
    扣得之車門及汽缸引擎床並非車號0113—MQ自用小客車的零
    件等詞並非全然無稽。
  (2)另衡以證人即警員戊○○於本院審理中具結證稱：伊前往搜
    索時是中午，被告跟伊等表示引擎、車門還有一些零件放置
    的位置後，被告從回收場拿出車號0113—MQ自用小客車的車
    牌給伊，伊把牌照拿回去辦公室查詢相關資料後，就跟被害
    人詢問失竊車子的相關資料，當天與己○○再去回收場已經
    是晚上9 點多或10點多，當時天色昏暗，伊就拿手電筒去看
    ，現場有好幾十片車門，也有其他廠牌的，伊係以車門上用
    立可白寫PASSAT來分辨，又查到的車門跟汽缸床都沒有編號
    ，只知道型號，所以單以車門及汽缸床並不能確認就是己○○所失竊車子的零件，但因當時在被告回收場找到車牌還有
    PASSAT的車門及汽缸床，而且己○○稱車牌在回收場被找到
    ，所以就判斷應是被告偷的，但被告並沒有承認，且稱是專
    門做回收，看到路邊有報廢車，都會主動跟車主聯絡等情，
    不記得被告怎麼說明車牌怎麼來等情綦詳（見本院卷第83背
    面至86頁），則由證人戊○○上開證詞，足見被告丁○○係
    主動交出車號0113—MQ自用小客車的車牌給前來搜索之警員
    戊○○，警員戊○○亦無法由查扣同型號引擎汽缸床及車門
    ，判斷該汽缸引擎床及車門即為車號0113—MQ自用小客車之
    零件乙節，益徵被告丁○○辯稱：係其主動交出車牌，且扣
    得之車門及引擎汽缸床僅係同型號，並非是告訴人己○○所
    有車輛之零件等詞，非全然無據。
  (3)又警員所查扣之汽缸引擎床1 組及車門2 面，均係汽車製造
    廠商機械化生產製造，其形式、規格均統一，而證人己○○
    於偵查及審理中均表示無法確定為其所有，已於前述，復參
    以被告丁○○所經營之回收場內置有與車號0113—MQ之自用
    小客車同款車輛車門數面一節，此有被告丁○○提供照片5
    張附卷可佐（見本院卷第28至30頁），實難以扣得引擎汽缸
    床1 組及車門2 面等物，逕認被告丁○○確實有竊取車牌號
    碼0113—MQ自用小客車之依據。再者，觀以警員所扣得汽缸
    引擎床之照片可知，該汽缸引擎床上並無號碼，此有該照片
    1 紙在卷可按（見同上偵查卷宗第53頁）。此外，參以香港
    商標達國際汽車有限公司台灣分公司來函表示：有關公司所
    代理PASSAT車款之汽缸引擎床為單一零件，均未具車身號碼
    ，又自民國96年10月18日後，本公司依警政署所公告車輛防
    盜辦法，出廠車輛均噴灑防盜辨識碼晶片，係可經儀器鑑定
    後辨別該車門之原所車籍資料，因本案之車款「車門」或「
    汽缸引擎床」為85年所銷售之車輛，因此本公司無法辨別上
    述零件係何車牌號碼之車輛等語，此有該公司於99年3 月24
    日BFS —1003—01號函1 紙附卷可參（見本院卷第93頁），
    綜觀上開情詞，是被告丁○○辯稱：扣案之車門2 面及汽缸
    引擎床並非係車號0113—MQ自用小客車之零件之詞，並非不
    可採信，是難以扣得上開車門及引擎汽缸床遽斷被告丁○○
    有竊取該車之事實。
  (4)雖公訴人以扣得車號0113—MQ自用小客車的車牌且告訴人己○○並無同意被告丁○○收購該車，亦無將該車牌拋棄所有
    之意思，遂認被告丁○○至少有竊盜車牌之情。惟告訴人己○○於本院審理中證稱：確實曾有人撥打電話詢問是否出售
    報廢車之事實，已於前述，堪認被告丁○○因知悉告訴人己○○聯絡方式且確實曾與告訴人己○○聯繫過，之後本欲告
    知車牌事，但車主未接電話之辯解，應非虛妄，是尚難僅依
    扣得車牌2 面即認被告丁○○主觀上有為自己或第三人不法
    所有之意圖，逕以竊盜罪相繩。此外，本件亦無嚴格證據證
    明被告丁○○有竊盜車牌之主觀犯意，容有合理之懷疑存在
    ，自不得率認被告丁○○有何竊盜之犯行存在。
五、綜上所述，公訴意旨雖認被告丁○○就此部分涉犯刑法第32
    0 條第1 項之普通竊盜罪嫌，惟依本件卷證資料，不能形成
    對被告丁○○有罪認定之確切心證，揆諸前揭法律及判例意
    旨，本件應為被告丁○○無罪之諭知。
據上論斷，應依刑事訴訟法第299 條第1 項前段、第301 條第1
項，刑法第321 條第1 項第3 款、第47條第1 項、第51條第5 款
、第38條第1 項第2 款，判決如主文。
本案經檢察官簡志祥到庭執行職務。
中    華    民    國    99    年    4     月    30    日
                  刑事第一庭    法  官  連雅婷
以上正本證明與原本無異
如不服本判決應於送達後10日內向本院提出上訴狀
                                書記官  郭晉良
中    華    民    國    99    年    4     月    30    日
附表一：
┌──┬────┬─────┬─────────┬──────┬──────┬─────────┐
│編號│被害人  │竊盜時間  │ 竊 盜 地 點      │遭 竊 車 輛 │竊 取 物 品 │   主    文       │
├──┼────┼─────┼─────────┼──────┼──────┼─────────┤
│ 1  │乙○○  │98年3月間 │臺北縣三重市忠孝橋│車號9C-5973 │行李廂鎖頭1 │攜帶兇器竊盜，累犯│
│    │        │          │下堤內便道        │號自小客車  │組          │，處有期徒刑柒月，│
│    │        │          │                  │            │            │扣案之Ｔ型扳手壹支│
│    │        │          │                  │            │            │沒收。            │
├──┼────┼─────┼─────────┼──────┼──────┼─────────┤
│ 2  │陳育坤  │98年3月間 │臺北市大同區明倫高│車號8461-DU │後車門鎖頭1 │攜帶兇器竊盜，累犯│
│    │        │          │中後門之堤外便道  │號自小貨車  │組          │，處有期徒刑柒月，│
│    │        │          │                  │            │            │扣案之Ｔ型扳手壹支│
│    │        │          │                  │            │            │沒收。            │
├──┼────┼─────┼─────────┼──────┼──────┼─────────┤
│ 3  │丙○○  │98年3月間 │桃園縣桃園市○○路│車號6N-1295 │後車廂鎖頭1 │攜帶兇器竊盜，累犯│
│    │        │          │61巷口            │號自小貨車  │組          │，處有期徒刑柒月，│
│    │        │          │                  │            │            │扣案之Ｔ型扳手壹支│
│    │        │          │                  │            │            │沒收。            │
├──┼────┼─────┼─────────┼──────┼──────┼─────────┤
│ 4  │甲○○  │98年3月間 │臺北縣新莊市○○路│車號3A-0117 │後車門鎖頭1 │攜帶兇器竊盜，累犯│
│    │        │          │100號前           │號自小客貨車│組          │，處有期徒刑柒月，│
│    │        │          │                  │            │            │扣案之Ｔ型扳手壹支│
│    │        │          │                  │            │            │沒收。            │
├──┼────┼─────┼─────────┼──────┼──────┼─────────┤
│ 5  │不詳    │98年3月間 │臺北縣三重市忠孝橋│車號7N-3997 │左前車門鎖頭│攜帶兇器竊盜，累犯│
│    │        │          │堤內便道          │號自小客車  │1組         │，處有期徒刑柒月，│
│    │        │          │                  │            │            │扣案之Ｔ型扳手壹支│
│    │        │          │                  │            │            │沒收。            │
├──┼────┼─────┼─────────┼──────┼──────┼─────────┤
│ 6  │不詳    │98年3月間 │臺北市○○區○○路│不詳        │右前車門鎖頭│攜帶兇器竊盜，累犯│
│    │        │          │5段公路局北區監理 │（該車未懸掛│1組         │，處有期徒刑柒月，│
│    │        │          │站                │車牌）      │            │扣案之Ｔ型扳手壹支│
│    │        │          │                  │            │            │沒收。            │
├──┼────┼─────┼─────────┼──────┼──────┼─────────┤
│ 7  │不詳    │98年3月間 │臺北市士林區延平北│不詳        │後車廂鎖頭1 │攜帶兇器竊盜，累犯│
│    │        │          │路7段堤防便道     │            │組          │，處有期徒刑柒月，│
│    │        │          │                  │            │            │扣案之Ｔ型扳手壹支│
│    │        │          │                  │            │            │沒收。            │
└──┴────┴─────┴─────────┴──────┴──────┴─────────┘
附錄本案論罪科刑法條全文：
中華民國刑法第321條
（加重竊盜罪）
犯竊盜罪而有左列情形之一者，處 6 月以上、 5 年以下有期徒
刑：
一、於夜間侵入住宅或有人居住之建築物、船艦或隱匿其內而犯
    之者。
二、毀越門扇、牆垣或其他安全設備而犯之者。
三、攜帶兇器而犯之者。
四、結夥三人以上而犯之者。
五、乘火災、水災或其他災害之際而犯之者。
六、在車站或埠頭而犯之者。
前項之未遂犯罰之。

司法院資訊處製作；財團法人民間司法改革基金會備份。
